臺灣板橋地方法院刑事判決　　　　　　 95年度簡上字第685號
公　訴　人　臺灣板橋地方法院檢察署檢察官
上　訴　人
即　被　告　甲○○
上列上訴人即被告因違反毒品危害防制條例案件，不服本院95年
度簡字第4237號中華民國95年8 月18日第一審判決（聲請簡易判
決處刑案號：95年度毒偵字第3851號），提起上訴，本院判決如
下︰
    主  文
上訴駁回。
    事實及理由
一、本案經本院審理結果，認第一審以上訴人即被告甲○○所為
    係犯毒品危害防制條例第10條第2 項之罪，累犯，判處有期
    徒刑5 月，如易科罰金，以銀元3 百元折算1 日，其認事用
    法均無違誤，量刑亦屬適當，應予維持，並引用如附件第一
    審判決書所記載之事實、證據及理由。
二、本件上訴人即被告甲○○上訴意旨否認有施用第二級毒品，
    辯稱其於為警查獲當時有服用感冒藥，是在案發前2 、3 天
    有去看醫生吃藥，是在板橋市○○○路的姚欽祥婦產科看的
    云云。惟查：
    (一)本件被告經警查獲後所採尿液經送臺灣檢驗科技股份有限
      公司以酵素免疫分析法（EIA） 初驗，再以氣相層析質譜
      儀法（GC/MS）覆驗結果，確有甲基安非他命類陽性反應
      等情，有該公司之濫用藥物尿液檢驗報告一紙附卷可稽。
      按甲基安非他命經口服投與後約百分之70於24小時內自尿
      中排出，約百分之90於96小時內自尿中排出，由於甲基安
      非他命成分之檢出與其投與方式、投與量、個人體質、採
      尿時間與檢測儀器之精密度等諸多因素有關，因此僅憑尿
      液中呈安非他命陽性反應，雖無法確實推算吸食時間距採
      集時間之長短，惟依上述資料推斷，最長可能不會超過4
      日，亦經行政院衛生署藥物食品檢驗局81年2 月8 日〔八
      一〕藥檢一字第001156號函示明確。是本件被告上開所採
      尿液送驗結果既發現有甲基安非他命類陽性反應，顯見被
      告在經警採尿前之96小時內某時點，確曾施用甲基安非他
      命無疑。
    (二)被告空言否認有施用第二級毒品甲基安非他命，辯稱係因
      為吃了感冒藥，驗尿才會呈陽性反應云云。惟經本院於95
      年10月5 日庭期命被告提出所服用感冒藥之相關資料，並
      於95年12月27日、96年1 月12日、96年2 月1 日三次開庭
      命被告提出相關資料以供參鑑，被告若非無故不到庭，即
      係到庭之後仍置之不理。又毒品尿液鑑定事項，如已採取
      氣相層析質譜儀法（GC/MS） 覆驗，其偽陽性之可能甚低
      ，此為本院辦理毒品刑事案件職務上所知之事項；而被告
      果若未曾施用毒品而遭原審判決有罪，自應積極提出其所
      服用之藥物資料，以供本院鑑定是否可能於人體服用後，
      尿液中出現施用甲基安非他命之偽陽性反應，惟本院歷經
      半年數次開庭，被告均置之不理，可見被告前揭所辯，要
      屬事後卸飾之詞，委無可信。
    (三)原審依據卷內證據資料，審酌被告不思尋求正當之身心發
      展，竟施用足以導致精神障礙、性格異常，甚至造成生命
      危險之毒品，戕害一己之身心健康，對社會治安可能之危
      害程度非微，及其犯後雖於警詢時坦認犯行，惟於檢察官
      訊問時則否認犯行等一切情狀，量處如有期徒刑5 月，並
      定其易科罰金之折算標準，併依法沒收被告所有、供本件
      施用毒品所用之扣案吸食器1 個；認事用法均無違誤，量
      刑亦甚妥適，上訴人猶執陳詞否認犯罪，提起上訴，為無
      理由，應予駁回。
三、被告經合法傳喚無正當之理由未於審判期日到庭，有送達證
    書1 份在卷可稽，爰依刑事訴訟法第371 條規定，不待其陳
    述，逕行判決。
據上論斷，應依刑事訴訟法第455 之1 第1 項、第3 項、第368
、第371條，判決如主文。
本案經檢察官張誌洋到庭執行職務。
中　　華　　民　　國　　96　　年　　4 　　月　　30　　日
                刑事第五庭審判長法　官  陳坤地
                                法  官  李麗珠
                                法  官  許映鈞
以上正本證明與原本無異
如不服本判決應於送達後10日內向本院提出上訴狀
                                書記官　范煥堂
中　　華　　民　　國　　96　　年　　4 　　月　　30　　日
附錄本案論罪科刑法條全文：
毒品危害防制條例第10條
施用第一級毒品者，處 6 月以上 5 年以下有期徒刑。
施用第二級毒品者，處 3 年以下有期徒刑。
